【裁判字號】    97,訴,171
【裁判日期】    970331
【裁判案由】    違反毒品危害防制條例
【裁判全文】
臺灣新竹地方法院刑事判決               97年度訴字第171號
公  訴  人  臺灣新竹地方法院檢察署檢察官
被      告  甲○○
上列被告因違反毒品危害防制條例案件，經檢察官提起公訴（97
年度毒偵字第38號），本院合議庭裁定進行簡式審判程序，並判
決如下：
    主  文
甲○○施用第一級毒品，累犯，處有期徒刑拾月，減為有期徒刑
伍月，如易科罰金，以新臺幣壹仟元折算壹日。
    事  實
一、甲○○前於民國88年間，因違反毒品危害防制條例案件，經
    本院於88年10月7 日以88年度毒聲字第2070號裁定送觀察、
    勒戒後，認無繼續施用毒品之傾向，於88年10月22日釋放出
    所，並經臺灣新竹地方法院檢察署檢察官於同日以88年度毒
    偵字第579 號為不起訴處分；又於89年間，復因違反毒品危
    害防制條例案件，經本院於89年3 月29日以89年度毒聲字第
    913 號裁定送觀察、勒戒後，認有繼續施用毒品之傾向，再
    經本院於89年10月24日以89年度毒聲字第2551號裁定令入戒
    治處所施以強制戒治，復經本院於90年3 月22日以90年度毒
    聲字第521 號裁定停止戒治付保護管束，於90年10月13日期
    滿保護管束未經撤銷視已執行完畢，刑責部分則經本院於89
    年11月17日以89年度易字第1249號判決判處有期徒刑8 月確
    定；又於89年間，因偽造文書案件，經本院於89年12月12日
    以89年度易字第1198號判決判處有期徒刑5月確定，上2罪復
    經本院於91年9月23日以91年度聲字第735號裁定定應執行刑
    有期徒刑1 年確定；又於90年間，因違反毒品危害防制條例
    案件，經本院於91年7月19日以91年度易字第341號判決判處
    有期徒刑7 月確定；上開數罪經接續執行，於92年6月4日縮
    刑期滿執行完畢。
二、詎仍不思悛悔，於受強制戒治執行完畢釋放後5年內，復基
    於施用第1級毒品海洛因之犯意，於96年3月29日晚上8時30
    分許為警採尿往前回溯26小時內之某時，在不詳地點，施用
    第1級毒品海洛因1次，嗣於同日晚上7時30分許，在新竹市
    ○○路為警查獲其持有第2級毒品安非他命1包（所犯施用第
    2 級毒品罪部分，業經本院以96年度訴字第786號判決判處
    有期徒刑8月在案，上開毒品並經依法諭知沒收銷燬），經
    其同意採集尿液送驗而查知上情。
三、案經臺灣新竹地方法院檢察署檢察官自動檢舉偵查起訴。
    理  由
一、本件被告甲○○所犯毒品危害防制條例第10條第1項之施用
    第1級毒品海洛因罪，非死刑、無期徒刑、最輕本刑為3年以
    上有期徒刑之罪，或高等法院管轄第一審之案件，被告於本
    院準備程序進行中，就被訴事實為有罪之陳述，經本院合議
    庭認合於修正後刑事訴訟法第273條之1之規定，裁定進行簡
    式審判程序，合先敘明。
二、認定犯罪事實所憑之證據及理由：
（一）被告甲○○於本院準備程序、簡式審理程序訊問時之自白
      。
（二）被告為警查獲後許所採集之尿液檢體，經送檢驗確檢出有
      第1級毒品海洛因嗎啡陽性反應，有台灣檢驗科技股份有
      限公司96年4月28日濫用藥物尿液檢驗報告1件（檢體編號
      B190號）、尿液送檢人真實姓名代號對照表暨送檢登記簿
      各1件在卷可稽。
（三）被告前曾受如事實欄所載之觀察勒戒、強制戒治處分之事
      實，亦有臺灣高等法院被告前案紀錄表1件附卷為憑。從
      而，被告於強制戒治執行完畢釋放後5年內，再犯本件施
      用第1級毒品海洛因犯行，事證明確，應依法論科。
三、論罪科刑之理由：
（一）查海洛因屬毒品危害防制條例第2條第2項第1款所列之第1
      級毒品，核被告所為，係犯毒品危害防制條例第10條第1
      項之施用第1級毒品罪。至其持有第1級毒品海洛因後，進
      而施用，其持有毒品之低度行為，應為施用之高度行為所
      吸收，不另論罪。
（二）查被告前有如事實欄所述之前科犯行，於92年6月4日縮刑
      期滿執行完畢等情，有上開前科紀錄表在卷可參，其於受
      徒刑之執行完畢後，5年以內故意再犯有期徒刑以上之罪
      ，為累犯，應依法加重其刑。
（三）爰審酌被告經觀察勒戒、強制戒治後，竟不知戒除毒癮，
      顯然自制力薄弱，缺乏拒用毒品之決心，又海洛因毒品對
      施用者之健康產生不良之影響，可能使施用者對周遭之人
      施暴，對公共秩序產生威脅；惟念施用毒品所生危害以自
      戕健康為主，且被告犯罪後坦承犯行等一切情狀，量處如
      主文所示之刑。
（四）被告上開犯行，犯罪時間係在96年4月24日以前，依據中
      華民國96年罪犯減刑條例，被告所犯上開之罪符合減刑規
      定，爰依該條例第2條第1項第3款之規定，就其所犯之罪
      予以減刑2分之1，並諭知易科罰金之折算標準。
四、適用之法律：
（一）刑事訴訟法第273條之1第1項、第299條第1項前段。
（二）毒品危害防制條例第10條第1項。
（三）刑法第11條前段、第47條第1項、第41條第1項。
（四）中華民國96年罪犯減刑條例第2條第1項第3款、第7條、第
      9條。
本案經檢察官林奕到庭執行職務。
中    華    民    國    97    年    3     月    31    日
                         刑事第六庭法  官  魏瑞紅
以上正本證明與原本無異。
如不服本判決應於收受本判決後10日內向本院提出上訴書狀，上
訴書狀應敘述具體理由。上訴書狀未敘述上訴理由者，應於上訴
期間屆滿後20日內補提理由書狀於本院 (均須按他造當事人之人
數附繕本 )「切勿逕送上級法院」。
中    華    民    國    97    年    3     月    31    日
                                   書記官  吳月華
附錄本案論罪科刑法條全文：
毒品危害防制條例第10條第1項：
施用第一級毒品者，處六月以上五年以下有期徒刑。


司法院資訊處製作；財團法人民間司法改革基金會備份。
